Inventaris van het Fonds 1379 (Фонд 1379) en afkomstig van het Ministerie van Defensie en enkele krijgsmachtonderdelen uit de periode (1749) 1928-1940
Nationaal Archief, Den Haag
- Archief van het Ministerie van Defensie en voorgangers, A.
  - Departement van Oorlog, A.1
    - bevorderen van de geoefendheid van de krijgsmacht, A.1.7
      - Gebruik kanonnen van 10 veld en 7 veld door de artillerie., 1931; 55; 1 omslag
      - Rapport betreffende de resultaten van de op 8 en 9 juni 1937 te Amersfoort gehouden Tweedaagse Militaire Prestatietocht, gestencild., 56; 1 stuk
    - in staat van verdediging brengen van het Nederlandse grondgebied, A.1.8
      - Plattegronden en beschrijvingen van de forten Everdingen en 't Spoel, de forten Asperen, Nieuwe Steeg en Diefdijk, het fort Bakkerskil, het fort Giessen en het kruitmagazijn te Woudrichem, het kasteel Loevestein, de batterij onder Poederoijen, het fort Steurgat, het fort de Appelsche dijk en het fort Vuren., 1888-1889, 1893, z.j.; 59; 1 bundel
        Duitse dossierkenmerken: B 402/28, C7.
      - Plattegrond van het fort op de Hoofddam bij Pannerden, met latere daarop aangebrachte maten, schaal 1: 3000., c.1900; 60; 1 stuk
        Duitse dossierkenmerken: Z8f /T 376/43.
      - Plattegrond van de vesting Geertruidenberg en de lunet op de rechteroever van de Donge, met latere daarop aangebrachte maten, schaal 1: 2.000., c.1900; 61; 1 stuk
        Duitse dossierkenmerken: Z8g/ T 376/43.
      - Plattegrond van het werk en wapenplaats bij Asperen, met latere daarop aangebrachte maten, schaal 1:1000., ca. 1909; 62; 1 stuk
        Duitse dossierkenmerken: Z8b/ T 376/43.
      - Plattegrond van het fort op de Harssens, met latere daarop aangebrachte maten, schaal 1: 500., c.1900; 63; 1 stuk
        Duitse dossierkenmerken: Z8c/ T 376/43.
      - Plattegrond van het fort Jutphaas, met latere daarop aangebrachte maten, schaal 1: 10.000., c.1900; 64; 1 stuk
      - Tekening van de te Kornwerderzand te bouwen terreinen, genummerd Z 132., 1932; 65; 1 stuk
        Duitse dossierkenmerken: T 376/43.
      - Bestrijding van de bedreigde veiligheid van de zuidelijke provincies, de zgn. "Actie Zuidelijke Provincies"., 1933-1934; 66; 1 omslag
        Duitse dossierkenmerken: B400 / C49.
        Delen van redes van de minister voor de Eerste en Tweede Kamer betreffende de landsverdediging, 1933-1934, met overzichten van de samenstelling en sterkte van de Koninklijke Landmacht 1934.
        Nota betreffende de bedreigde veiligheid der Zuidelijke Provincies, met bij de minister ingekomen brieven van H. Mathon, reserve-majoor der Huzaren te Ginneken betreffende de actie "veiligheid in het zuiden", met verslag van een op 16 mei 1934 in Eindhoven gehouden vergadering van burgemeesters uit de zuidelijke provincies, 1934.
      - Nota's betreffende de beveiliging tegen strategische overvallingen, verhoging van de doelmatigheid binnen het leger, en de kosten voor het op peil brengen van de uitrusting van het reeds aanwezige materieel., 1935-1936; 67; 1 pak
        Duitse dossierkenmerken: A2/8.
      - "Kartenmaterial Holland"., 1934-1939; 68; 1 omslag
        Duitse dossierkenmerken: B92, F 1205/43.
        Stelling van Den Helder, met wijziging landfrontstelling, 1933, met afschrift van brief Chef Generale Staf aan Minister van Defensie, 4 juli 1933 [exh 6 juli 1933, nr. 4515 geheim].
        Gemeentekaart van Nederland, met rode en blauwe stippen, 1934.
        Gemeentekaart van Nederland, aangevende de standplaatsen van legeronderdelen "vredesorganisatie", 1937.
        Amersfoort, blad 32 Topografische dienst, 1939.
      - Conflict tussen de Minister van Binnenlandse Zaken en het Hoofdbestuur der Nederlandse Vereniging voor Luchtbescherming inzake de verantwoordelijkheden van de overheid en particulieren op dit terrein, gestencild., 1937-1940; 69; 1 omslag
        Duitse dossierkenmerken: D 15.
      - Memorie betreffende de stand der ontwikkeling van de luchtafweermiddelen op de grond, met bijlagen., 1938; 70; 1 omslag
        Duitse dossierkenmerken: B175/3-4.
      - Tekeningen van het Centraal Inundatie- en Technisch Bureau van de Staf der Genie voor een gietstalen koepel, een gietstalen schietgatkast, gietstalen topkoepel, genummerd 1414/tG, 1835/tG, 1874/tG,1919/tG., 1938-1940; 71; 1 omslag
      - Tekeningen van het Centraal Inundatie- en Technisch Bureau van de Staf der Genie van de kazemat met gietstalen koepel, variant g, genummerd 1401 t/G, 1402 t/G en 1405 t/G., 1939, z.j.; 72; 1 omslag
      - Stukken betreffende vrijwillige plaatselijk luchtafweer., 1939; 73; 1 omslag
        Duitse dossierkenmerken: B175/6; Nederlandse kenmerken: IV afd. B 11 januari 1939 Geh. N13.
      - Brief van de voorzitter van de Raad van Ministers met aanwijzingen omtrent de verdediging van de Grebbelinie, afschrift., 1939; 74; 1 stuk
        Duitse dossierkenmerken: B400/VIII/a.
      - Verslag van de Organisatiecommissie betreffende de uitvoering van maatregelen voor de strategische beveiliging, met bijlagen, gestencild., 1939 juli; 75; 1 omslag
        Pag. 1-34 ontbreken.
        Duitse dossierkenmerken: B400/IVa.
      - Afvoer en inkwartiering van burgerbevolking wegens inundatie van bewoonde gebieden., 1939; 76; 1 omslag
        Duitse dossierkenmerken: B400, D9.
      - Convocaties, agenda's, bijlagen bij de agenda's en notulen van de vergaderingen van de Commissie Afvoer Burgerbevolking, gestencild, met instellingsbesluit van 18 september 1939, gedrukt., 1940 mrt.apr.; 77; 1 omslag
        Duitse dossierkenmerken: Holland D/3.
      - Waterstaatstekening van het spuigebouw bij de nieuwe spuisluis te IJmuiden., 1940; 78; 1 stuk
      - Verzoekschrift van enkele binnenschippers om vrijgave van de vaart op de Zuid-Willemsvaart., 1940; 79; 1 omslag
        Duitse dossierkenmerken: B286/4, C55.
    - voorbereiden van de mobilisatie, A.1.9
      - Indeling van personeel bij de hoofdkwartieren en staven in geval van mobilisatie, gedrukt., 1924; 80; 1 deeltje
      - Mobilisatiebepalingen voor de Bijzondere Vrijwilligers, vastgesteld door de Inspecteur van de Vrijwillige Landstorm van 1 maart 1935 Litt.B. no.49 geheim, gedrukt., 81; 1 deel
        Duitse dossierkenmerken: C27, C27.
      - Mobilisatiebepalingen voor het Wapen der Koninklijke Marechaussee, gestencild., 1935; 82; 1 deeltje
      - Overzicht van de buitengewone oproeping - uitwendige veiligheid, samengesteld ten dienste van het onderwijs aan reserve- en dienstplichtig administratief personeel, gestencild., 1937; 83; 1 omslag
        Duitse dossierkenmerken: B400.
      - Overzicht van het verloop van de buitengewone oproeping (uitwendige veiligheid), het verloop van de mobilisatie, de werkzaamheden van het administratief personeel van een compagnie en overeenkomstig oorlogsonderdeel van het tijdstip van het onderdeel, tot het tijdstip, waarop het onderdeel geheel op voet van oorlog moet zijn gebracht, samengesteld ten dienste van het onderwijs aan reserve- en dienstplichtig administratief personeel, gestencild, met bijlagen, gestencild en gedrukt., c.1937; 84; 1 omslag
        Duitse dossierkenmerken: B 400.
      - Uittreksels uit de mobilisatieverslagen van de zgn. Buitengewone Oproeping Uitwendige Veiligheid van 28 augustus 1938, bijlage II en IIA, in tweevoud., 1939; 85; 1 pak
        In tweevoud.
        Duitse dossierkenmerken: B400/IV.
      - Verslag betreffende de in september/oktober 1938 getroffen militaire voorzorgsmaatregelen voor zoveel het de Koninklijke Landmacht betreft, uitgebracht aan de minister van defensie door de chef van de Generale Staf I.H. Reynders, met bijlagen., 1939; 86; 1 omslag
        Duitse dossierkenmerken: B400/IVe, C48.
      - Aanvullende mobilisatie-inventaris gasbesschermingsmaterieel voor de commandant der Maritieme Middelen te Hoek van Holland (goedgekeurd volgens MR Geheim Litt. O 115 d.d. 13 maart 1940)., 87; 1 omslag
        Duitse dossierkenmerken: Holland A2/1/3, 354.
    - aanschaffen van militair materieel, A.1.10
      - Overzicht van stand van zaken ten aanzien van nieuw aan te schaffen luchtdoelmateriaal., 1933; 88; 1 stuk
        Duitse dossierkenmerken: B175/8.
      - Nota's betreffende de aanschaffing van verkenningsvliegtuigen, type G-1., 1939; 89; 2 stukken
      - Nota betreffende de aanschaffing van luchtdoelartillerie., 1939; 90; 1 stuk
      - Aanschaffing Curtiss-vliegtuigen., 1940; 91; 2 stukken
    - verzamelen van informatie over de krijgsmacht van vreemde mogendheden, A.1.11
      - Geheime rapporten en overzichten over de militaire organisatie van de in WOI strijdende partijen, met richtlijnen voor het Nederlandse Leger, voornamelijk afkomstig van Generale Staf afd. III, 1916-1920., 92; 1 omslag
        Duitse dossierkenmerken: B470, 176.
      - Verslag van de Commissie van onderzoek voor de Artillerie-Inrichtingen, ingesteld bij beschikking van de Minister van Oorlog van 16 september 1916, IVe Afdeling, no. 116, met nota naar aanleiding van het verslag, gedrukt., 1917; 93; 1 deel
        Duitse dossierkenmerken: B180/2.
      - Verslag betreffende een studiereis naar Italië in februari 1920, verricht door kolonel J.C.C. Tonnet, kapitein F.J. Sanders en kapitein E.R. Bijleveld, gestencild., 94; 1 stuk
      - Beknopt verslag van majoor G. Hilwig wegens een detachering bij het 26e Regiment Infanterie te Nancy over de periode november 1919, gestencild., 1921; 95; 1 deeltje
        Duitse dossierkenmerken: B402/17, E4.
      - Beknopt verslag van majoor F.J. Bijvoet wegens een detachering bij het Centre d'études de Chars de Combat (vechtwagens) te Versailles over de periode 24 november tot 18 december 1920, gestencild., 1921; 96; 1 deeltje
        Duitse dossierkenmerken: B177/2, F6.
      - Verslag van enkele reserve-officieren wegens het bijwonen van Zwitserse manoeuvres, afschrift., 1929; 97; 1 stuk
        Duitse dossierkenmerken: B172/4, C37.
      - Verslag der Zweedse Verdedigingscommissie, uittreksel vervaardigd door de Marinestaf, gestencild., 1930; 98; 1 deel
        Duitse dossierkenmerken: B172/3, C37.
      - Verslag van ritmeester Van Voorst Evekink wegens een studiereis naar Polen, gestencild., 1934; 99; 1 stuk
        Duitse dossierkenmerken: B172/5, C37.
      - Berichten van de militaire attaché te Parijs en Brussel, Van Voorst Evekink., 1936, 1938; 100; 1 omslag
        Duitse dossierkenmerken: A2/1, A2/1 en B177/3, A2/12.
      - Verslag ener detachering van kolonel J.J. van Santen bij het Centre d'études tactiques interarmes te Versailles van 30 april tot 29 mei 1937., 101; 1 deel
        Duitse dossierkenmerken: B177/1, F7.
      - Verslag betreffende de manoeuvres van het Zweedse leger in september 1937, met omslagen., 102; 1 omslag
        Duitse dossierkenmerken: B172/2, C36.
      - Verslag van ltkol A.J. Maas omtrent een detachering bij de luchtverdedigingstroepen van het Belgische leger in september 1937., 103; 1 omslag
        Duitse dossierkenmerken: B177/4, A2/11.
      - Reactie op een schrijven van de Generale Staf III van januari 1938 no. 25, betreffende de verdeling van het Duitse leger in legerkorpsen en divisies, afschrift., 104; 1 omslag
        Duitse dossierkenmerken: B171/1.
    - verzamelen van inlichtingen over radicale politieke groeperingen, A.1.12
      - Bulletins 6, 10 (1933), 14 (1934), 23 aanvulling (1935), 50, 51 (1938), inlichtingenrapporten over activiteiten van politieke partijen en bewegingen in Nederland., 1933-1934, 1938; 105; 1 omslag
      - Inlichtingenrapporten over activiteiten van politieke partijen en bewegingen in Nederland en Nederlands-Indië, bulletin 4-7 (1933), 36-39 (1936) en overzicht no.1 (1933), gestencild., 1933, 1936; 106; 1 omslag
        Duitse dossierkenmerken: B470, F9.
      - Inlichtingenrapporten over activiteiten van politieke partijen en bewegingen in Nederland en Nederlands-Indië, bulletin 5, 7-9 (1933), 11, 12, 15, 17 (1934), 23-24, 26 (1935), mededeling 10 (1935) en mededelingen 1-10 van het Algemeen Hoofdkwartier, Afd. Landmacht, Sectie IIIB (1939), gestencild., 1933-1936, 1939; 107; 1 omslag
      - Inlichtingenrapporten over activiteiten van politieke partijen en bewegingen in Nederland, jaarberichten 1934 A en 1935 A, fascistische en nationaal-socialistische organisaties, gestencild., 108; 1 deeltje
        Duitse dossierkenmerken: B470/3, F13.
      - Inlichtingenrapport over activiteiten van linkse politieke partijen en arbeidersorganisaties in Nederland, jaarbericht 1935 B, gestencild., 1934; 109; 1 deel
        Duitse dossierkenmerken: B470/1, F12.
      - Verslag van het C.I. aan de minister van Defensie van een vergadering op 25 november 1937 van het Comité voor Nationale Veiligheid te Roermond, afschrift., 110; 1 stuk
        Duitse dossierkenmerken: B175/14; Nederlandse kenmerken: C.I. no. 15364 geheim.
      - Inlichtingenrapport over de activiteiten van fascistische, pacifistische en communistische partijen en bewegingen, overzicht no. 2, gestencild., 1937 apr; 111; 1 deel
      - Notulen van de vergadering van Politie-Verbindingen van de Centrale Inlichtingendienst op 3 december 1937 te Utrecht, overzicht no. 6, gestencild., 112; 1 deel
        Nederlandse kenmerken: C.I. no. 54293.
      - Inlichtingenrapport over de activiteiten van socialistische en communistische bewegingen, overzicht no. 1, gestencild., 1938 jan.; 113; 2 delen
      - Inlichtingenrapport over de activiteiten van socialistische en communistische partijen en bewegingen in Nederland, overzicht no. 2, gestencild., 1938 mei; 114; 2 delen
      - Inlichtingenrapport over de activiteiten van fascistische, socialistische en communistische partijen en bewegingen in Nederland, overzicht no. 3, gestencild., 1938 juli; 115; 2 delen
      - Inlichtingenrapport over de activiteiten van communistische partijen. overzicht no. 4, gestencild., 1938 sep.; 116; 1 deel
      - Notulen van de vergadering van Politie-Verbindingen van de Centrale Inlichtingendienst te Utrecht op 25 november 1938, overzicht no. 5, gestencild., 117; 2 delen
      - Inlichtingenrapport over de activiteiten van socialistische, communistische en vluchtelingenorganisaties in Nederland, overzicht no. 6, gestencild., 1938 dec.; 118; 2 delen
      - Inlichtingenrapport over de activiteiten van de anarchistische beweging in Nederland, overzicht no. 1, gestencild., 1939 mrt.; 119; 3 delen
      - Inlichtingenrapport over de activiteiten van vredesorganisaties en fascistische, communistische bewegingen en partijen in Nederland, overzicht no. 2, gestencild., 1939 jun.; 120; 1 deel
      - Inlichtingenrapport over de activiteiten van vluchtelingen- en vredesorganisaties in Nederland, overzicht no.3, gestencild., 1939 aug.; 121; 1 deel
      - Inlichtingenrapport over de activiteiten van fascistische en communistische partijen en bewegingen, overzicht no. 4, gestencild., 1939 aug.; 122; 1 deel
      - Handleiding betreffende organisatie en werkwijze van de Inlichtingendienst bij III L.K., gestencild., 1940 apr.; 123; 2 delen
        Duitse dossierkenmerken: B402/23, C17 en B171.
    - kennisneming ontwikkelingen in Nederlands-Indië, A.1.13
      - Tabellen der oorlogs-organisatiën voor het Koninklijk Nederlandsch-Indisch Leger. - (s.l., 1934, Reproductiebedrijf ?), ontvangen bij: Exh. 8 oktober 1934 nr 7099 Geh. van het Dep. v Kol., gedrukt, losbladig., 1934-1939; 124; 1 omslag
        Duitse dossierkenmerken: B179, B179/202; Nederlandse kenmerken: Exh. 8-10-1934 nr. 7099 Geh.
      - Wijzigingsbladen op de geheime bijlage, behorende bij de Algemene Order voor het Koninklijk Nederlands-Indische Leger 1938, gedrukt met geleidebrieven., 1938-1939; 125; 1 omslag
      - Verslag van de stand der werkzaamheden ter voorbereiding van de staatsmobilisatie in Nederlands-Indië over het jaar 1939, gestencild., 1940; 126; 1 deel
        Duitse dossierkenmerken: B400, D7.
      - Door het Ministerie van Koloniën toegezonden exemplaren van tabel III L (Oorlogs-organisatie van een compagnie en een half-bataljon Barisan) en van het 1e Wijzigingsblad op de Inhoud van de portefeuille met tabellen oorlogsorganisatie van de KNIL, met begeleidend schrijven., 1940; 127; 1 pak
        Bevat 62 genummerde exemplaren van de tabel en van het wijzigingsblad.
        Duitse dossierkenmerken: B179/2.
    - uitzenden van een vredesmissie, A.1.14
      - Uitzending van officieren van de landmacht naar Albanië, ter dienstneming bij de Albanese gendarmerie., 1914; 128; 1 pak
        Duitse dossierkenmerken: B400/10a, C.
    - bijdragen aan de internationale ontwapening, A.1.15
      - Memories aan Minister van Defensie (Afd. II B) aangaande ontwapeningsconferentie van de Volkenbond gehouden te Genève, 1932, met bijlagen, gestencild., 129; 1 omslag
        Duitse dossierkenmerken: B400/83, 32; B15 / 98.
  - Commissie van Reorganisatie Militair Onderwijs, A.2
    - Notulen van de 1e - 14e vergadering van de Commissie Reorganisatie Militair Onderwijs bij de Koninklijke Landmacht, van 16 april 1934 tot 13 maart 1935., 1934-1935; 130; 1 omslag
      Duitse dossierkenmerken: B400/II f, C71.
    - Ingekomen brieven bij de secretaris van de commissie., 1934-1935; 131; 1 omslag
    - Bescheiden door de secretaris aan de leden rondgedeeld, gestencild., 1934-1935; 132-134; 1 omslag
      - algemeen., 132
      - betreffende de Koninklijke Militaire Academie en het Koninklijk Nederlandsch-Indische Leger (KNIL)., 133
      - betreffende scholen voor reserve-officieren., 134
    - Concept-rapporten van de Commissie., 1935; 135; 1 pak
      Duitse dossierkenmerken: B400/II/a, C 66 en B400/II/a, C 67 en B400/II/c en B400/II/d, C 68.
  - Ministerie van Marine, A.3
    - Opgaven van goederen, benodigd voor het Departement der Marine in Nederlands-Indië over de jaren 1922 t/m 1927., 1922-1927; 136-137; 2 pakken
      Duitse dossierkenmerken: B400 IIIa; B12 / 801.
      - 1922-1923, 136
      - 1924-1927, 137
  - Marinestaf, A.4
    - Modelovereenkomst voor de bouw en uitrusting van een kruiser voor de dienst in Nederlands-Indië, gestencild., 1931; 138; 1 stuk
    - Koninklijke besluiten houdende wijziging van verschillende voorschriften en reglementen van de Koninklijke Marine, concepten., 1931; 139; 3 stukken
    - Algemeen inlichtingenbulletin samengesteld bij de Marinestaf (Bureau MS 3), no.2, gestencild., 1936; 140; 1 stuk
    - Algemeen memorandum Marinestaf, bijlage II, Opstelling van het materieel der Koninklijke Marine bij algemene mobilisatie, vastgesteld bij min. beschikking van 25 november 1937, no. 937 Zeer geheim, met aanvullingsblad, gestencild., 141; 1 stuk
    - Algemeen memorandum Marinestaf, bijlage IIA, Concentraties van het materieel der Koninklijke Marine in de gevallen oranje, bruin, wit of zwart, vastgesteld bij min. beschikking van december1935, no. 207 Zeer geheim, afschrift., 1937; 142; 1 stuk
    - Algemeen memorandum Marinestaf, bijlage VIII, Regeling zeeverkeer, vastgesteld bij min. beschikking van 13 september 1938, no. 337 Zeer geheim, gestencild., 143; 1 stuk
    - Algemeen memorandum Marinestaf, bijlage VIIIA, Organisatie Mijnenveegdienst, vastgesteld bij min. beschikking van 24 augustus 1937, no. 547. Zeer geheim, met aanvullingsblad, gestencild., 144; 1 stuk
      Duitse dossierkenmerken: C14, C14.
    - Algemeen memorandum Marinestaf, bijlage IX, Te nemen maatregelen tegen strategische overvallingen (telegrammen O, P en Q), vastgesteld bij min. beschikking van 24 september 1938, no. 373. Zeer geheim, gestencild., 145; 1 stuk
    - Golflengteregeling voor radioposten bij de krijgsmacht, met Duitse vertaling (1941)., 1939; 146; 1 omslag
    - Radioroepnamen tevens naamseinen, vredestabellen A - F en oorlogstabellen I - VI, gedrukt, met aanvullingsbladen, gestencild., c.1937-1939; 147; 1 pak
- Archieven van territoriale commandanten en regimenten, B.
  - Bibliotheek Regiment Genietroepen, B.1
    - Register van voorschriften voor het Regiment Gardes Dragonders., 1749-1788; 148; 1 deel
    - Ranglijst der Heeren officieren van het korps Ingenieurs, Mineurs en Sappeurs., 1801-1852; 149; 1 deel
      De regimentsbibliotheek heeft dit bestanddeel in 1912 ten geschenke ontvangen.
      Duitse dossierkenmerken: B 482/14, C 4.
    - Beschrijving van de overbrugging van het Hollands Diep bij Moerdijk, met achterin een constructietekening, afschrift., 1872; 150; 1 deel
      Duitse dossierkenmerken: B402/13.
    - Aanwijzing bij het topografisch tekenen en het lezen van gedrukte kaarten, met atlas van 24 platen, door M.H.A.J. van Meurs, gedrukt., 1890; 374-382; 9 omslagen
      In negenvoud, 374 is licht beschadigd; van 377, 379 en 381 ontbreekt plaat I.
      Duitse dossierkenmerken: B402/27.
      - exemplaar 1, 374
      - exemplaar 2, 375
      - exemplaar 3, 376
      - exemplaar 4, 377
      - exemplaar 5, 378
      - exemplaar 6, 379
      - exemplaar 7, 380
      - exemplaar 8, 381
      - exemplaar 9, 382
    - Gegevens betreffende de voornaamste typen van oorlogsschepen van Nederland en vreemde mogendheden, gebouwd in de periode van 1861-1892., c.1893; 151; 1 omslag
    - Oefening in den vestingoorlog op de kaart: uitgewerkt voorbeeld van den aanval en de verdediging eener fortengroep, samengesteld door J. Bueno de Mesquita, C.J. Snijders, P.A. van Buuren, G.J.C.A. Pop, Breda: Militaire Academie, 1895., 370; 1 deel
      Duitse dossierkenmerken: B 402/d, C 9.
    - "De Nederlandsche Zuid-Afrikaansche Spoorweg-Maatschappij in den Transvaalsch-Engelschen Oorlog 1899-1900", overdruk uit weekblad "De Ingenieur"., 152; 1 stuk
      Duitse dossierkenmerken: T 401, C 65.
    - Verslag van de opruiming van een oerbank in de rivier de Dommel te 's-Hertogenbosch., 1901; 153; 1 deel
      Duitse dossierkenmerken: B402/12, C5.
    - Verslag betreffende de werkzaamheden tot opruiming van pijlers (en landhoofden) van de oude spoorwegbrug over de IJssel bij Westervoort, met foto's., 1903; 154; 1 deel
      Duitse dossierkenmerken: B402/11.
    - "Kartenmaterial Holland", kaarten van de verdedigingsstellingen., 1903-1910; 155; 1 omslag
      Duitse dossierkenmerken: B 175.
      Stelling van den Helder, uitgave KMA 1905.
      Stelling van de Monden der Maas en van het Haringvliet en stelling van het Hollands Diep en Volkerak, uitgave KMA 1909.
      De Nieuwe Hollandse Waterlinie en de stelling in de Gelderse Vallei, uitgave KMA 1903.
      Stelling van Amsterdam, uitgave KMA 1910.
    - Kaarten over de Russisch-Japanse oorlog, bijlagen bij een artikel in een tijdschrift over dit onderwerp, gedrukt [genummerd 1-17]., c.1904; 156; 1 omslag
    - Geschiedenis der Nederlandsche Pontonniers, bundel van 12 tekeningen en kaarten, z.pl. [Breda]: Militaire Academie., 1908; 157; 1 deel
      Duitse dossierkenmerken: B 402/10, C 6.
    - Duurzame en tijdelijke versterkingskunst. Leerboek voor de cadetten van alle wapens, deel I. Atlas van 21 platen. Door C.J. Snijders, gedrukt., 1909; 371; 1 deel
      Duitse dossierkenmerken: D6.
    - Verslag van de van rijkswege met behulp van springmiddelen verrichte opruiming van oude gebouwen en muurwerken op het fort Kijkduin in verband met het maken van een fonderingsput voor de verbetering van dat fort, met [deels losse] tekeningen en foto's, [gepagineerd 414-447]., 1914; 158; 1 deel
    - No. 590: Atlas van XXIV platen behoorende bij de handleiding tot de kennis der artillerie voor de cadetten van dat wapen. Afdeling techniek. Hoofdstuk I. Materialen / door D.H. Peereboom Voller. - (s.l.: Koninklijke Militaire Academie, 1914), gedrukt., 159; 1 deel
      Duitse dossierkenmerken: 43.
    - Verslag van de Commissie tot onderzoek naar de ontevredenheid in het leger, gedrukt., 1919; 160; 1 katern
    - "Militaire Onderwaterzettingen" uittreksel uit het dictaat van onderwijs in de geniewetenschappen aan de KMA, met bijlagen., 1918; 161; 4 katernen
    - Verslag betreffende een studiereis van twee Nederlandse genie-officieren J.C. Cramwinckel en J.H. de Man naar Frankrijk en België, met bijlagen en foto's., 1920; 162; 1 deel
      Duitse dossierkenmerken: B 402/1, E 3.